臺灣屏東地方法院刑事判決
111年度易字第254號
公  訴  人  臺灣屏東地方檢察署檢察官
被      告  劉律廷



上列被告因竊盜案件，經檢察官提起公訴（111年度偵緝字第137
號），因被告於準備程序中就被訴犯罪事實為有罪之陳述，經告
知簡式審判程序之旨，並聽取當事人之意見後，本院裁定改行簡
式審判程序，判決如下：
    主  文
劉律廷犯侵入住宅竊盜罪，處有期徒刑柒月。
    事  實
一、劉律廷於民國109年9月1日至同年月4日0時間某時，行經魏
    明利位在屏東縣○○鄉○○路00號住處，見該處大門未上鎖，意
    圖為自己不法之所有，基於侵入住宅竊盜之犯意，趁四下無
    人之際，開啟該處大門並步行進入上址屋內，徒手拿取音箱
    2個及車牌號碼000-0000號自用小客車之備用鑰匙1支得手，
    旋逃離現場。
二、案經魏明利訴由屏東縣政府警察局枋寮分局報告臺灣屏東地
    方檢察署檢察官偵查起訴。
    理  由
一、上揭事實，業據被告劉律廷於警詢、偵查、本院準備程序及
    審理時均坦承不諱（見警卷第3至5頁，偵卷第77、78頁，院
    卷第36、40、43、44頁），核與證人即告訴人魏明利於警詢
    時證述情節大致相符（見警卷第6至8頁），並有偵查報告、
    屏東縣政府警察局枋寮枋局搜索扣押筆錄、扣押物品目錄表
    、扣押物品收據、贓物認領保管單各1份、扣押物品照片3張
    附卷可證（見警卷第2、21至28、30至32頁），復有音箱2個
    及車牌號碼000-0000號自用小客車之備用鑰匙1支扣案可佐
    ，足證被告上開任意性自白與事實相符，堪以採信。從而，
    本案事證明確，被告上開犯行堪以認定，應予依法論科。
二、論罪科刑
　㈠核被告所為，係犯刑法第321條第1項第1款之侵入住宅竊盜罪
    。
　㈡被告於前揭時間，在告訴人之上址住處內先後竊得音箱2個及
    車牌號碼000-0000號自用小客車之備用鑰匙1支，係於密接
    之時間，在相同地點實施，侵害同一法益，且各該行為之獨
    立性極為薄弱，依一般社會健全觀念，應視為數個舉動之接
    續施行，合為包括一行為之接續犯予以評價為當，從而應僅
    論以一侵入住宅竊盜罪。
　㈢審酌被告正值壯年，非無謀生能力，竟不思以正當管道獲取
    所需財物，竊取他人之物，欠缺尊重他人財產法益之觀念，
    造成告訴人財產損失，危害社會治安，所為實非可取；考量
    被告始終坦承犯行，犯後態度尚可；再斟酌被告本案犯罪情
    節、手段、竊得物品之價值；兼衡被告現在監執行，及其自
    述之智識程度、經濟及家庭生活狀況（見院卷第44頁）等一
    切情狀，量處如主文所示之刑。
三、不予宣告沒收
　㈠犯罪所得，屬於犯罪行為人者，沒收之；於全部或一部不能
    沒收或不宜執行沒收時，追徵其價額；犯罪所得已實際合法
    發還被害人者，不予宣告沒收或追徵，刑法第38條之1第1項
    前段、第3項、第5項分別明定。
　㈡扣案之音箱2個及車牌號碼000-0000號自用小客車之備用鑰匙
    1支，為被告本案竊得之物，固為其本案犯行之犯罪所得，
    惟前揭物品均已發還告訴人等情，有贓物認領保管單1份附
    卷足憑（見警卷第30頁），堪認被告本案犯罪所得已實際合
    法發還告訴人，爰不予宣告沒收或追徵。
四、不另為無罪之諭知
　㈠公訴意旨另以：被告於前揭時間、地點，除竊得音箱2個及車
    牌號碼000-0000號自用小客車之備用鑰匙1支外，尚竊得黃
    金貔貅手鍊1個及現金新臺幣（下同）1萬3,000元得手，因
    認被告此部分同涉犯刑法第321條第1項第1款之侵入住宅竊
    盜罪嫌等語。
　㈡惟查，告訴人於警詢時固指稱：我於109年9月4日0時許，發
    現我停放在上址住處前之車牌號碼000-0000號自用小客車內
    之黃金貔貅手鍊1個及現金1萬3,000元，以及我放在上址住
    處內之車牌號碼000-0000號自用小客車備用鑰匙遺失，不久
    後，我在社群網站臉書上名為「枋寮人在地大小事」粉絲團
    中，看到東海派出所員警抓到竊嫌，我從查獲物品照片中發
    現我遭竊之備用鑰匙1支，經我至派出所確認比對，發現扣
    案之音箱2個也是我遭竊之物品等語（見警卷第6至8頁），
    然告訴人是否尚有黃金貔貅手鍊1個及現金1萬3,000元遭竊
    ，僅告訴人之片面指訴，卷內亦無積極證據足以證明被告於
    前揭時間尚竊得前揭物品，自難僅憑告訴人前揭指述作為不
    利於被告之認定。
　㈢從而，公訴意旨認此部分同構成侵入住宅竊盜罪嫌，無從證
    明，自難以刑法第321條第1項第1款之侵入住宅竊盜罪相繩
    。且公訴人認為此部分若成立犯罪，與本院前揭論罪部分，
    為接續一罪關係等語（見院卷第37頁），爰不另為無罪之諭
    知。
據上論斷，應依刑事訴訟法第273條之1第1項、第284條之1、第2
99條第1項前段，刑法第321條第1項第1款，刑法施行法第1條之1
第1項，判決如主文。
本案經檢察官盧惠珍提起公訴，檢察官吳政洋到庭執行職務。
中　　華　　民　　國　　111 　年　　6 　　月　　28　　日
                  刑事第四庭  法  官  李宛臻 
以上正本證明與原本無異。
如不服本判決應於收受判決後20日內向本院提出上訴書狀，並應
敘述具體理由；其未敘述上訴理由者，應於上訴期間屆滿後20日
內向本院補提理由書（均須按他造當事人之人數附繕本）「切勿
逕送上級法院」。
中　　華　　民　　國　　111 　年　　6 　　月　　28　　日
                              書記官  蔡語珊
附錄本案論罪科刑法條：刑法第321條第1項第1款。
刑法第321條第1項第1款
犯前條第一項、第二項之罪而有下列情形之一者，處六月以上五
年以下有期徒刑，得併科五十萬元以下罰金：
一、侵入住宅或有人居住之建築物、船艦或隱匿其內而犯之。